【裁判字號】    98,易,1419
【裁判日期】    980810
【裁判案由】    詐欺
【裁判全文】
臺灣臺北地方法院刑事判決              98年度易字第1419號
公  訴  人  臺灣臺北地方法院檢察署檢察官
被      告  乙○○
選任辯護人  劉興業律師
被      告  戊○○
                      之4
選任辯護人  毛英富律師
            顏靖月律師
上列被告等因詐欺案件，經檢察官提起公訴（九十六年度調偵字
第七五三號），本院判決如下：
    主  文
乙○○、戊○○均無罪。
    理  由
一、公訴意旨略以：被告乙○○原係址設臺北市○○○路三三巷
    十二號五樓懋邦科技股份有限公司（下稱懋邦公司）之董事
    長，與懋邦公司總經理即被告戊○○及他案被告丁○○、丙○○、鄭慧君（他案被告丁○○、丙○○、鄭慧君等三人，
    由檢察官另行偵結），共同基於意圖為自己不法所有之犯意
    ，於民國九十一年十月間，佯藉以懋邦公司貸款之名義，推
    由乙○○以懋邦公司及負責人名義，向告訴人中聯信託投資
    股份有限公司（該公司資產負債及全部營業經行政院金融監
    督管理委員會於九十六年十一月八日金管銀（六）字第○九
    六○○四八二三三○號函核准由國泰世華商業銀行股份有限
    公司概括承受，下稱告訴人中聯信託公司）借款新臺幣（下
    同）二千萬元，並由被告戊○○為連帶保證人，約定借款期
    間為九十一年十月二十一日至九十三年四月二十一日止，按
    年率百分之七．二五計付利息，借款利息攤還為每月二十一
    日，嗣告訴人中聯信託公司於九十一年十月二十一日如數撥
    款二千萬元至懋邦公司後，懋邦公司除支付一期利息外，自
    九十一年十二月二十一日起即未依約繳付本息，屢經催討，
    迄未清償，始知受騙等語，因認被告乙○○、戊○○共同涉
    犯刑法第三百三十九條第一項之詐欺取財罪嫌。
二、按犯罪事實應依證據認定之，無證據不得認定其犯罪事實，
    又不能證明被告犯罪者，應諭知無罪之判決，刑事訴訟法第
    一百五十四條第二項、第三百零一條第一項定有明文。又按
    「被害人所述被害情形如無瑕疵可指，而就其他方面調查又
    與事實相符，其供述始足據為判決之基礎；且自訴人之指訴
    ，係以使被告受刑事訴追為目的，是其陳述是否與事實相符
    ，仍應調查其他證據以資審認」，有最高法院三十二年上字
    第六五七號、五十二年台上字第一三○○號判例可資參照。
    再按「事實之認定，應憑證據，如未能發現相當證據，或證
    據不足以證明，自不能以推測或擬制之方法，為裁判基礎；
    又認定犯罪事實所憑之證據，雖不以直接證據為限，間接證
    據亦包括在內；然而無論直接或間接證據，其為訴訟上之證
    明，須於通常一般之人均不致有所懷疑，而得確信其為真實
    之程度者，始得據為有罪之認定，倘其證明尚未達到此一程
    度，而有合理之懷疑存在時，事實審法院復已就其心證上理
    由予以闡述，敘明其如何無從為有罪之確信，因而為無罪之
    判決，尚不得任意指為違法」，有最高法院四十年台上字第
    八六號及七十六年台上字第四九八六號判例足參。再按刑法
    第三百三十九條第一項詐欺罪之成立，以行為人確有施用詐
    術，又被害人確因而陷入錯誤而為財物交付者始屬之，若所
    用之方法不能認為詐術，亦不致使人陷入而共同正犯，須二
    人以上，對於犯罪，有意思聯絡及行為分擔，亦即其主觀上
    有為達特定犯罪之目的，相互間利用他方之行為遂行之意思
    ，客觀上有分擔犯罪構成要件之行為，始足當之，亦有最高
    法院八十五年度台上字第三一一號、七十六年度台上字第七
    六九五號判決可資參照。至於債務人於債之關係成立後，如
    有未依債之本旨履行民事債務之情形，在一般社會經驗上可
    能之原因甚多，縱令是出於惡意不為履行，苟無足以證明其
    在債之關係發生時，自始即具有不法所有意圖之積極證據，
    亦僅能令負民事債務不履行之責任，依刑事訴訟法第一百五
    十四條之規定，尚不得據此債信違反之客觀事態，而推定債
    務人原有詐欺取財或詐欺得利之犯意。
三、公訴人認被告乙○○、戊○○涉有上開共同詐欺取財犯行，
    無非係以告訴人中聯信託公司之指訴、證人甲○○、廖莉琪
    、江家蓁之證詞、證人即他案被告丙○○、丁○○之證詞、
    系爭面額二千萬元本票、借款約定書、保證書、華南商業銀
    行匯款回條等資料為其主要論據。訊據被告乙○○、戊○○
    均堅詞否認有何公訴意旨所指詐欺犯行，被告乙○○辯稱：
    懋邦公司幕後實際出資者係他案被告丁○○，伊係受他案被
    告丁○○邀請前往懋邦公司擔任董事長，他案被告丁○○於
    九十一年四月間另聘請被告戊○○擔任懋邦公司總經理，伊
    將原先負責的事務交接予被告戊○○負責，之後便離開懋邦
    公司，伊任職懋邦公司期間，公司營運都很正常，資金調度
    亦無發生任何困難，伊離開懋邦公司後，曾幾度要求他案被
    告丁○○儘速更換懋邦公司登記負責人，但他案被告丁○○
    向伊表示，懋邦公司向各銀行申辦之貸款將陸續核准撥款，
    此時如更換公司登記負責人，恐將影響貸款核撥，伊因而不
    再堅持更換懋邦公司登記負責人，九十一年十月間伊接到他
    案被告丁○○或懋邦公司財務部主管解世莉通知表示懋邦公
    司接獲大筆訂單，亟需資金進行產品備料，欲向告訴人中聯
    信託公司申辦貸款，商請伊以董事長之身分，為懋邦公司該
    筆款擔任連帶保證人，伊接獲通知後立即以電話聯繫被告戊○○進行確認，被告戊○○表示懋邦公司確有接獲一張五萬
    台ＰＤＡ的大訂單，伊確信懋邦公司係為進行生產備料而向
    中聯信託公司申貸款項，該筆信用貸款係屬企業籌措資金之
    正常交易行為，因而同意擔任懋邦公司信用貸款連帶保證人
    ，由他案被告丙○○之陪同前往告訴人中聯信託公司板橋分
    公司於貸款文件內簽名用印，詎九十二年一月上旬突然接獲
    告訴人中聯信託公司之存證信函，始知懋邦公司並未按期支
    付本息，伊於任職懋邦公司期間即未曾接觸該公司財務，懋
    邦公司之財務及資金調度均由他案被告丁○○主導，伊對該
    公司之財務狀況全不知情，伊僅因貸款當時仍係懋邦公司登
    記名義負責人，且信賴懋邦公司係為籌措備料資金而申辦
    本件貸款，因而同意擔任本件貸款之連帶保證人，事實上該
    筆貸款並非伊所主導，伊亦無參與運用所貸得之款項，況伊
    個人所有之不動產嗣後遭告訴人中聯信託公司聲請查封拍賣
    ，苟伊與他案被告丁○○等人間有意圖為自己不法所有之詐
    欺犯意聯絡，焉有可能未於事前進行脫產，俾以規避日後遭
    銀行聲請強制執行之危險？伊於主觀上並無與他案被告丁○○等人有意圖為自己不法所有之犯意聯絡，客觀上亦未無對
    告訴人中聯信託公司承辦人員施用詐術之行為，自不得因伊
    曾為懋邦公司貸款擔任連帶保證人即遽認伊與他案被告丁○○等人共同詐騙等語。被告戊○○則辯稱九十一年五月一日
    起伊任職懋邦公司擔任總經理，負責懋邦公司工廠之生產管
    理，伊於任職之初即與懋邦公司實際出資者即他案被告丁○○明確約定，伊僅負責有關工廠產品生產管理相關事務，至
    於公司資金籌措及財務運作則交他案被告丁○○全權負責，
    伊就懋邦公司向告訴人中聯信託公司申貸二千萬元一事，完
    全不知情，懋邦公司之實際經營者係他案被告丁○○，所有
    文件都需要他案被告丁○○簽署批准始得放行，九十一年十
    月十八日他案被告丁○○聯絡伊前往懋邦公司位於臺北市○○○路三三巷十二號七樓他案被告丁○○辦公室，他案被告
    丁○○向伊表示懋邦公司因資金短缺需向銀行辦理信用貸款
    ，懇請伊以總經理身分同意擔任懋邦公司之連帶保證人，並
    與今日前來之銀行人員辦理對保手續，伊因考量該筆貸款係
    信用貸款，並無任何擔保品，將來如果發生問題，連帶保證
    人需負連帶清償責任，風險甚高，因而嚴詞拒絕他案被告丁○○之要求，詎他案被告丁○○竟將伊軟禁於辦公室長達三
    、四小時，始讓伊離去，伊事後才發覺他案被告丁○○竟於
    伊遭軟禁期間，委請懋邦公司員工陳源森假扮伊與告訴人中
    聯信託公司承辦人員進行對保，並由陳源森於貸款文件上偽
    簽伊姓名，公訴人認伊係上揭貸款之連帶保證人，顯有誤會
    ；且查，該筆貸款並非由伊與懋邦公司進行洽談，所貸得之
    款項亦非由伊主導運用，伊雖有於被告乙○○來電詢問懋邦
    公司有無訂單時，向被告乙○○表示懋邦公司目前有ＡＤＳ
    Ｌ、ＰＤＡ各二、三萬台之訂單，然伊並不知道被告乙○○
    係為擔任懋邦公司貸款之連帶保證人而詢問上揭事項，且當
    時懋邦公司確實有接獲該筆訂單，伊僅將懋邦公司之實際營
    運狀況據實告知被告乙○○，伊從無參與懋邦公司之財務事
    項，亦非本件貸款之實際主導人，本件係他案被告丁○○指
    揮陳源森假冒伊名義擔任上揭貸款之連帶保證人，伊實係本
    件貸款之受害人，公訴人認伊應以詐欺取財罪相繩，顯有未
    恰等語。經查：
  (一)懋邦公司於九十一年十月二十一日提出約定書、保證書及面
    額二千萬元本票向告訴人中聯信託公司借款二千萬元，約定
    借款期限自九十一年十月二十一日起至九十三年四月二十一
    日止，利息按週年利率百分之七．二五計算之利息，半年期
    滿後每逢一、四、七、十月一日得按原告基本放款利率不加
    碼調整一次，借款利息之攤還日為每月二十一日，並約定懋
    邦公司如有任何一宗債務不依約清償本金時，即喪失期限利
    益，借款視為全部到期，懋邦公司遲延履行給付本息時，除
    按放款利率計息外，其逾期在六個月以內者，按上開利率百
    分之十，其逾期超過六個月以上者，按上開利率百分之二十
    計付違約金，告訴人中聯信託公司於九十一年十月二十一日
    將該筆二千萬元借款匯入懋邦公司所指定交通銀行敦化分行
    第000000000000號帳戶（戶名：懋邦公司），
    詎懋邦公司自九十一年十二月二十一日起即未依約繳付本息
    ，依約定書第七條第六款之約定，懋邦公司已喪失期限利益
    ，上揭二千萬元借款債務視為全部到期，告訴人中聯信託公
    司屢經催討，懋邦公司迄未清償，告訴人中聯信託公司因而
    於九十二年三月七日以民事起訴狀對懋邦公司、胡湘麒、被
    告戊○○、乙○○等人訴請連帶清償積欠本金二千萬元，及
    自九十一年十二月二十一日起至清償日止，按週年利率百分
    之七．二五計算之利息，並自九十二年一月二十二日起至清
    償日止，其逾期在六個月以內者，按上開利率百分之十，其
    逾期超過六個月以上者，按上開利率百分之二十計付違約金
    ，經本院民事庭以九十二年度重訴字第四四七號判決懋邦公
    司及被告乙○○應連帶給付告訴人中聯信託公司二千萬元，
    及自九十一年十二月二十一日起至清償日止，按週年利率百
    分之七．二五計算之利息，並自九十二年一月二十二日起至
    清償日止，其逾期在六個月以內者，按上開利率百分之十，
    其逾期超過六個月以上者，按上開利率百分之二十計付違約
    金，駁回中聯信託公司其餘之訴等情，業據告訴代理人即中
    聯信託公司委任律師莊志成於警詢及偵查中指訴明確（見九
    十四年度偵字第五四八三號卷(一)第三六至三九頁、第六五、
    六六頁），復為被告戊○○、乙○○所不爭執，另有約定書
    （見九十四年度偵字第五四八三號卷(一)第四四至五一頁）、
    保證書（見九十四年度偵字第五四八三號卷(一)第五二頁）、
    面額二千萬元本票（見九十四年度偵字第五四八三號卷(一)第
    五三、五四頁）、華南商業銀行九十一年十月二十一日匯款
    回條聯（見九十四年度偵字第五四八三號卷(一)第五五頁）、
    交通銀行敦化分行九十四年五月九日交敦發字第一○六○○
    一七四號函附第000000000000號帳戶（戶名：
    懋邦公司）交易往來明細（見九十四年度偵字第五四八三號
    卷(二)第三至五頁）及本院民事庭九十二年度重訴字第四四七
    號民事判決（見九十四年度偵字第五四八三號卷(一)第二一至
    二四頁）等資料附卷足憑，堪以採信。
  (二)被告乙○○確有以懋邦公司董事長之身分同意擔任上揭借款
    之連帶保證人，並於九十一年十月十七日，由他案被告丙○○陪同前往告訴人中聯信託公司板橋分公司與廖莉琪進行對
    保，並於上揭約定書、保證書及本票上簽名等情，業據被告
    乙○○坦承屬實，經核與證人即告訴人中聯信託公司對保人
    員廖莉琪於檢察官偵查證述情節相符（見九十四年度偵字第
    五四八三號卷(三)第七九至九九頁），另有約定書（見九十四
    年度偵字第五四八三號卷(一)第四四至五一頁）、保證書（見
    九十四年度偵字第五四八三號卷(一)第五二頁）及面額二千萬
    元本票（見九十四年度偵字第五四八三號卷(一)第五三、五四
    頁）等資料附卷足憑，堪以採信。惟查，他案被告丁○○於
    本院審理中改以證人身分具結證稱被告乙○○於被告戊○○
    前往懋邦公司任職總經理之後，即完全退出懋邦公司之經營
    等情明確（見本院卷第八七頁），另他案被告丙○○於本院
    審理中改以證人身分具結證稱他案被告丁○○係懋邦公司之
    實際經營者，本件係由他案被告丁○○指使伊開車搭載被告
    乙○○前往告訴人中聯信託公司板橋分公司辦理對保程序途
    中，被告乙○○確實有打電話詢問被告戊○○有關懋邦公司
    之營運狀況，被告戊○○當時有在電話中向被告乙○○表示
    懋邦公司剛從美國接到一筆金額龐大的訂單等情屬實（見本
    院卷第九三頁反面），另被告戊○○於本院準備程序中亦坦
    承被告乙○○以電話向伊詢問時，伊明確告知被告乙○○懋
    邦公司於九十一年十月間確實有接到有接到一張ＡＤＳＬ、
    ＰＤＡ各二、三萬台之大訂單等情（見本院卷第四三頁），
    堪認被告乙○○辯稱被告戊○○擔任懋邦公司總經理後，伊
    便離開懋邦公司，不再過問該公司任何事物，伊係因接獲他
    人通知懋邦公司接獲大筆訂單，亟需資金進行產品備料，經
    與被告戊○○聯繫確認懋邦公司經營狀況良好，剛接獲一筆
    大額訂單，因而同意擔任上揭貸款之連帶保證人等情，應堪
    採信；且查，依證人即負責審核本件放款業務之告訴人中聯
    信託公司襄理甲○○於本院審理中證稱本件貸款係由懋邦公
    司特別助理郭明義主動向該公司接觸聯繫，郭明義表示懋邦
    公司因業務需求須申請融資，伊審核懋邦公司所提供經會計
    師簽證之財務報表，並進行實際勘廠，確認該公司營運狀況
    後，根據懋邦公司當時年營收七億餘元及產品營運週期等因
    素進行風險綜合評估，認定本件二千萬元貸款在僅提供連帶
    保證人、無提供其他擔保品之條件下，是可以承作，因此同
    意放款二千萬元等情屬實（見本院卷第八二、八三頁），另
    有中聯信託公司參觀工廠報告書（見九十四年度偵字第五四
    八三號卷(一)第一二五至一三○頁）及中聯信託公司生產事業
    授信客戶洽談紀錄表（見九十四年度偵字第五四八三號卷(一)
    第一三二頁）等資料附卷足憑，堪認本件告訴人中聯信託公
    司於放款之前，確實有進行相當嚴謹之徵信作業程序，經綜
    合評估本件放款之各項風險，始同意承作本件貸款，被告乙○○於本件貸款程序中，僅係因伊當時仍具有懋邦公司登記
    名義負責人之身分而同意擔任上揭貸款之連帶保證人，本件
    既查無任何證據顯示被告乙○○曾於告訴人中聯信託公司進
    行本件貸款徵信、審核過程中，有對該公司承辦人員為施用
    詐術之不法行為，致使該公司承辦人員陷於錯誤，同意核貸
    二千萬元款項予懋邦公司，實難僅憑被告乙○○同意擔任上
    揭貸款之連帶保證人且懋邦公司事後未依約清償本息之客觀
    事實，即遽以推論被告乙○○與他案被告丁○○等人間主觀
    上有為遂行詐欺取財而相互利用彼此行為之意思聯絡，或客
    觀上有分擔施用詐術之行為。
  (三)公訴人以上揭約定書、保證書及本票之均有「連帶保證人戊○○」之簽名（見九十四年度偵字第五四八三號卷(一)第四四
    至五四頁），且證人即本案負責對保之告訴人中聯信託公司
    員工廖莉琪於偵查中證稱九十一年十月十八日被告戊○○確
    實有在懋邦公司位於臺北市○○○路三十三巷十二號七樓辦
    公室參與對保，伊確認戊○○身分無誤後，始由被告戊○○
    本人於上揭貸款文件內親自簽名等情明確（見九十四年度偵
    字第五四八三號卷(三)第七九至九九頁），而認被告戊○○係
    以懋邦公司總經理之身分擔任上揭貸款之連帶保證人，致使
    告訴人中聯信託公司承辦人員陷於錯誤，而同意出借二千萬
    元款項予懋邦公司等情，固非無見。惟查，證人即他案被告
    丁○○之秘書江家蓁於檢察官偵查中明確證稱伊於九十一年
    十月十八日在懋邦公司七樓辦公室親眼目睹他案被告丁○○
    於告訴人中聯信託公司員工廖莉琪上七樓之前，撥打電話聯
    絡懋邦公司員工陳源森至七樓辦公室，他案被告丁○○指示
    陳源森假扮總經理戊○○與廖莉琪對保，他案被告丁○○向
    陳源森表示伊臉圓圓的，看起來跟總經理戊○○頗為相似，
    並囑咐陳源森於對保過程中假裝坐著打電腦，保持臉低低的
    ，千萬不要抬起頭來，廖莉琪抵達七樓後，陳源森即依他案
    被告丁○○之指示假冒總經理戊○○之身分出示身分證件予
    廖莉琪確認身分，並在相關貸款文件上假冒戊○○簽名，當
    天被告戊○○進入他案被告丁○○辦公室後，一直沒有出來
    ，約接近下午三、四點才見到被告戊○○從他案被告丁○○
    辦公室走出來等情明確（見九十四年度偵字第五四八三號卷
    (三)第一六○至一六九頁），核與懋邦公司員工陳源森於偵查
    中結證稱九十一年十月十八日伊確有聽從他案被告丁○○之
    指示假冒總經理戊○○前往懋邦公司七樓辦公室與告訴人中
    聯信託公司承辦人員進行對保，上揭約定書、保證書、本票
    上連帶保證人戊○○之簽名，均係伊冒名偽造等情完全相符
    （見九十四年度偵字第五四八三號卷(五)第一○九至一一二頁
    ），且查，上揭約定書、保證書及本票經本院民事庭於九十
    二年度重訴字第四四七號清償借款等事件審理中囑託精驗社
    科學鑑定中心進行鑑定，其上連帶保證人戊○○之簽名，與
    被告戊○○於萬泰銀行借款文件小額信用貸款契約所親自簽
    署之簽名，簽名字跡與書寫特徵均不相同，顯係由不同人所
    書寫，有精驗社科學鑑定中心筆跡鑑定報告書附卷足憑（見
    卷附精驗社科學鑑定中心筆跡鑑定報告書影印卷），而證人
    廖莉琪係本件貸款之實際執行對保人員，其於執行職務過程
    中如有任何疏失，勢將遭受公司內部懲處，並負擔高額民事
    賠償責任，其與本件對保程序之執行經過既有直接利害關係
    ，亟有可能為規避個人執行職務疏失，而故為避重就輕之說
    詞，是其證詞是否真實可採，誠有疑義？況上揭約定書、保
    證書、本票上連帶保證人戊○○之簽名如係被告戊○○本人
    與證人廖莉琪進行對保後所親自簽寫，何以上揭文件之連帶
    保證人戊○○簽名與被告戊○○先前親自簽署之簽名字跡與
    書寫特徵明顯不一？又查證人陳源森證稱本件係伊假冒被告
    戊○○之名與廖莉琪進行對保簽名，伊證人陳源森之證詞，
    其顯已涉犯偽造文書、詐欺取財等罪嫌，衡以其與被告戊○○間並無任何特殊關係，顯無可能為求被告戊○○得脫免連
    帶保證人責任，而故意構陷已身入罪觸犯刑責，亦徵證人陳
    源森證述之上揭內容應屬真實，而可採信；綜上，上揭約定
    書、保證書、本票之連帶保證人戊○○簽名既係陳源森聽從
    他案被告丁○○指示冒名偽造，則公訴人據此認定被告戊○○係上揭二千萬元貸款之連帶保證人，顯係誤認事實，不足
    採信。再查，懋邦公司員工陳源森依他案被告丁○○之指示
    ，假冒總經歷戊○○之身分於九十一年十月十八日與告訴人
    中聯信託公司承辦對保人員廖莉琪進行對保已如前述，他案
    被告丁○○與陳源森前開所為，雖明顯涉犯行使偽造文書及
    詐欺取財等罪嫌，惟查，本件被告戊○○係因拒絕擔任上揭
    貸款連帶保證人而遭他案被告丁○○軟禁於七樓辦公室等情
    ，業經證人江家蓁於檢察官偵查中證述明確（見九十四年度
    偵字第五四八三號卷(三)第一六○至一六九頁），且證人即告
    訴人中聯信託公司之襄理甲○○於本院審理中本件貸款係屬
    信用貸款，依規定會先檢視貸款人所提供會計師簽證之財務
    報表，評估懋邦公司之財務狀況，再進行實地勘廠，瞭解懋
    邦公司之實際營運狀況及產業前景，之後再請懋邦公司提供
    連帶保證人，中聯信託公司對於連帶保證人之人選並無特定
    要求，只要具有公司董監事身分就可以接受，本件貸款之連
    帶保證人人選是懋邦公司方面主動提供，並非中聯信託公司
    所要求等情明確（見本院卷第八二、八三頁），而依卷附懋
    邦公司九十一年十月七日股東臨時會議事錄顯示（見經濟部
    懋邦公司登記案卷第二宗卷內九十一年十月七日股東臨時會
    議事錄），該公司股東臨時會議於九十一年十月七日決議選
    任被告乙○○、周泰全、胡湘麒、鄭信宏、彭六英、林忠正
    等七人擔任董事，鄭建居、張清惠、王培真等三人擔任監察
    人，苟被告戊○○確有與他案被告丁○○等人謀議由他人假
    冒懋邦公司董監事擔任本件借款連帶保證人而與告訴人中聯
    信託公司承辦人員進行對保，其大可選擇假冒上揭董事、監
    察人身分之名義擔任連帶保證人，如此始得完全避免自身遭
    捲入本件貸款日後可能衍生民刑事糾紛，被告戊○○至愚亦
    無可能與他案被告丁○○等人謀議由他人假冒其本人之身分
    進行對保，此外遍查全案相關事證，並無證據足以證明被告
    戊○○有參與他案被告丁○○上揭指示陳源森冒名對保簽名
    之犯行，綜上實難僅憑本件貸款文件之連帶保證人戊○○之
    簽名係他人冒名偽造，即遽以認定被告戊○○涉有詐欺取財
    犯嫌。
四、綜上，公訴人所提證據，不足為被告乙○○、戊○○共同詐
    欺取財之積極證明，所指出證明之方法，亦無從說服本院形
    成被告被告乙○○、戊○○有罪之心證，此外查無其他積極
    事證足認被告乙○○、戊○○有何與他案被告丁○○等人共
    同詐欺取財之犯行，不能證明被告乙○○、戊○○犯罪，參
    以首開規定，自應諭知無罪之判決。
據上論斷，應依刑事訴訟法第三百零一條第一項，判決如主文。
本案經檢察官羅月君到庭執行職務
中    華    民    國    98    年    8     月    10    日
                  刑事第十四庭  審判長法  官  劉慧芬
                                      法  官  陳琪媛
                                      法  官  李家慧
以上正本證明與原本無異。
如不服本判決應於收受送達後10日內向本院提出上訴書狀，並應
敘述具體理由；其未敘述上訴理由者，應於上訴期間屆滿後20日
內向本院補提理由書（均須按他造當事人之人數附繕）「切勿逕
送上級法院」。
                                      書記官  鄭淑丰
中    華    民    國    98    年    8     月    10    日


司法院資訊處製作；財團法人民間司法改革基金會備份。
